【裁判字號】    89,易,2662
【裁判日期】    891031
【裁判案由】    竊盜
【裁判全文】
臺灣臺南地方法院刑事判決                        八十九年度易字第二六六二號
    公  訴  人  臺灣台南地方法院檢察署檢察官
    被      告  丁○○
右列被告因竊盜等案件，經檢察官提起公訴（八十九年度偵字第一０四四九號），本
院判決如左：
    主  文
丁○○連續竊盜，處有期徒刑陸月；又連續意圖為自己不法之所有，而侵占遺失物，
處罰金伍仟元，如易服勞役以參佰元折算壹日。
    事  實
一、丁○○意圖為自己不法之所有，且基於概括之犯意，連續於（一）民國八十九年
    八月十五日晚上，在台南市○○路○段三百七十二巷八弄五號前，以拾得之鑰匙
    竊取戊○○所有，車號ＷＧＸ─一一二號之輕機車一輛。（二）於同年月中旬，
    在甲○○位於台南市○○路○段二百三十七巷四十一弄十二號之住處，趁甲○○
    進浴室洗澡之際，竊取甲○○所有皮包內之金融卡三張及現金新台幣三百元。另
    基於意圖自己不法所有之概括犯意，連續於（一）於同年九月六日下午某時許，
    在台南市○○○路某巷口附近，見丙○○所有之大手提袋一個（內有身分證、健
    保卡各一張，係丙○○於九月六日下午一時許在台南市公園六二四巷五七號工廠
    內遺失）遭竊後棄置在路旁，拾獲後將之侵占入己。（二）於同年九月六日晚上
    十一時三十分許，在台南市○○路公賣局前拾獲乙○○所有車號ＶＵＧ─一三五
    號之輕機車車牌一面，竟將之侵佔入己，並將之換掛於前述竊得之機車上。嗣於
    八十九年九月七日晚上十時五十分許，在台南市○○街十八號，為警臨檢查獲。
二、案經台南市警察局報請台灣台南地方法院檢察署檢察官偵查起訴。
    理  由
一、訊據被告丁○○除否認曾竊取甲○○財物，辯稱：伊係向甲○○借的，並非偷的
    等語外，其餘事實均坦承不諱。經查，被告對於右揭時地竊取機車及侵占他人塑
    膠袋、車牌之事實供承不諱，核與被害人戊○○、丙○○及乙○○指訴情節大致
    相符，且有贓物認領保管單、「車輛竊盜、車牌失竊資料個別查詢報表─查詢車
    輛認可資料」、行車執照各一紙在卷可憑，應可認定。被告雖否認竊取甲○○的
    財物，惟查，其於八十九年八月中旬前往甲○○住處向甲○○借錢，甲○○並未
    同意，隨即進去浴室洗澡等情，業據甲○○於於警訊中陳述甚詳，被告辯稱係向
    甲○○所借云云，顯不足採。況查，被告於查獲時，其身上除自甲○○處竊取的
    三百元外，尚有甲○○的銀行金融卡三張，有前開贓物認領保管單可憑，如係向
    甲○○借錢，甲○○並無交付三張金融卡之理，被告所辯，核無可採。另查，丙○○的塑膠袋係被告在公園北路某巷口撿到的一節，被告自警訊、偵查及本院審
    理中均作相同陳述，參諸丙○○自陳塑膠袋係在伊工作的工廠內遺失，則該塑膠
    袋遭人竊取後，發現內無有價值之物（僅身分證、健保卡及便當等物）即丟棄路
    上，再由被告撿拾，非無可能。況查，被告就竊取機車之事實已自白不諱，衛情
    亦無就該無什價值的塑膠袋極力否認之理，被告辯稱該塑膠袋係撿拾而來，應可
    採信，公訴人認係竊取而來，就被告有無竊取塑膠袋的行為，並無證據可資認定
    ，尚難遽採。綜上所述，事證明確，被告犯行堪以認定。
二、核被告意圖為自己不法之所有，而竊取他人之財物，所為係犯刑法第三百二十條
    第一項竊盜罪。又意圖為自己不法之所有，侵占他人之遺失物，所為另犯刑法第
    三百三十七條之侵占遺失物罪。被告所犯前開二罪，行為時間均緊接，手法又相
    近，所犯各係構成要件相同之罪名，顯分別基於概括犯意所為，應依連續犯規定
    論以一罪，並皆依法加重其刑。其所犯上開二罪，犯意各別，罪名不同，應予分
    論併罰。被告侵占丙○○塑膠袋部分，公訴人認係犯竊盜罪嫌，此部分起訴法條
    容有誤會，詳如上述，應依法變更。爰審酌被告犯罪之動機、目的、所生危害、
    犯罪後態度等一切情狀，就其所犯二罪分別量處如主文所示之刑，以資懲儆。
據上論斷，應依刑事訴訟法第二百九十九條第一項前段、第三百條、刑法第三百二十
條第一項、第三百三十七條、第五十六條、第四十二條第二項，罰金罰鍰提高標準條
例第一條前段、第二條判決如主文。
中      華      民      國      八十九      年    十    月    三十一    日
                              臺灣臺南地方法院刑事第一庭
                                      法  官  陳振謙
正本證明與原本無異
如不服本判決應於送達後十日內向本院提出上訴狀
                                      書記官  陳南山
中      華      民      國      八十九      年    十    月    三十一    日
附錄本案論罪科刑法條全文：
刑法第三百二十條第一項：
意圖為自己或第三人不法之所有，而竊取他人之動產者，為竊盜罪，處五年以下有期
徒刑、拘役或五百元以下罰金。
刑法第三百三十七條：
意圖為自己或第三人不法之所有，而侵占遺失物、漂流物或其他離本人所持有之物者
，處五百以下罰金。


司法院資訊處製作；財團法人民間司法改革基金會備份。
